【裁判字號】    98,上易,389
【裁判日期】    980610
【裁判案由】    竊盜
【裁判全文】
臺灣高等法院臺南分院刑事判決         98年度上易字第389號
上  訴  人
即  被  告  甲○○
                    現因另案於臺灣台南監獄臺南分監執行中
上列上訴人因竊盜案件，不服臺灣臺南地方法院九十七年度易字
第二００四號中華民國九十八年四月二十四日第一審判決（起訴
案號：臺灣臺南地方法院檢察署九十七年度偵字第一一一四五號
），提起上訴，本院判決如下：
    主  文
上訴駁回。
    理  由
一、依刑事訴訟法第三百五十條、第三百六十一條、第三百六十
    二條、第三百六十七條規定，不服地方法院之第一審判決而
    上訴者，須提出上訴書狀，並應敘述具體理由，為上訴必備
    之程式；其所提出之書狀未敘述上訴理由，或僅曾以言詞陳
    述上訴理由者，均應於上訴期間屆滿後二十日內補提理由書
    於第一審法院。第一審法院經形式審查，認逾期未補提上訴
    理由者，應定期間先命補正；逾期未補正者，為上訴不合法
    律上之程式，應以裁定駁回。倘已提出上訴理由，但所提非
    屬具體理由者，則由第二審法院以上訴不合法律上之程式，
    判決駁回。而所謂具體理由，必係依據卷內既有訴訟資料或
    提出新事證，指摘或表明第一審判決有何採證認事、用法或
    量刑等足以影響判決本旨之不當或違法，而構成應予撤銷之
    具體事由，始克當之（例如：依憑證據法則具體指出所採證
    據何以不具證據能力，或依憑卷證資料，明確指出所為證據
    證明力之判斷如何違背經驗、論理法則）；倘僅泛言原判決
    認定事實錯誤、違背法令、量刑失之過重或輕縱，而未依上
    揭意旨指出具體事由，或形式上雖已指出具體事由，然該事
    由縱使屬實，亦不足以認為原判決有何不當或違法者（例如
    ：對不具有調查必要性之證據，法院未依聲請調查亦未說明
    理由，或援用證據不當，但除去該證據仍應為同一事實之認
    定），皆難謂係具體理由，俾與第二審上訴制度旨在請求第
    二審法院撤銷、變更第一審不當或違法之判決，以實現個案
    救濟之立法目的相契合，並節制濫行上訴。（最高法院九十
    七年台上字第八九二號判決意旨參照）
二、本件上訴意旨略以：被告因早年失去雙親，先天環境不佳，
    故於後天教育及社會經驗欠缺之下，繼而誤入歧途，染有竊
    盜惡習，因而犯下本案，然被告犯後深感悔悟，態度良好，
    就案情均坦承不諱，為此提起上訴，賜予被告改過機會，酌
    量減輕其刑云云。
三、經查：原判決於理由欄二、載明「…爰審酌被告犯罪之動機
    、目的、手段、所得、對告訴人造成之損害、生活狀況、品
    行、智識程度、前已曾因竊盜案件遭科處刑責（按九十四年
    、九十五年因竊盜，分別經判處徒刑在案），本次竟仍再犯
    、犯罪後坦承不諱之態度等一切情狀，量處如主文所示之刑
    ，並定應執行刑及諭知易科罰金之折算標準，以資懲儆。」
    等語，顯見原判決已依刑法第五十七條各款規定之情狀，就
    被告其動機及目的、犯罪之手段、品行、犯罪所生之危險、
    犯後之態度等因素一併於判決中加以考量，並審酌被告一再
    觸犯竊盜犯行，而量處適當之刑度，於法並無不當。
四、從而，上訴人即被告之上訴意旨未指摘或表明第一審判決有
    何採證認事、用法或量刑等足以影響判決本旨之不當或違法
    ，而構成應予撤銷之具體事由，對於原判決業已適用量刑之
    規定，猶執陳詞，指摘原判決量刑失之過重。揆諸前開說明
    ，其上訴理由，顯非具體，依上所述，應予駁回。爰依刑事
    訴訟法第三百七十二條規定，不經言詞辯論，逕行判決。
據上論斷，應依刑事訴訟法第三百六十七條前段、第三百七十二
條，判決如主文。
中    華    民    國    98    年    6     月    10    日
                  刑事第六庭    審判長法  官  董武全
                                      法  官  沈揚仁
                                      法  官  曾文欣
以上正本證明與原本無異。
不得上訴。
                                      書記官  馬愛君
中    華    民    國    98    年    6     月    10    日


司法院資訊處製作；財團法人民間司法改革基金會備份。
